ACORDAO-COMPLETO-2574667

ACÓRDÃO DE RELAÇÃO

ACÓRDÃO DE RELAÇÃO 857/2023 ATA 2/2023 - PRIMEIRA CÂMARA

Acórdão 857/2023-TCU-Primeira Câmara
VISTOS e relacionados esses autos que tratam de tomada de contas especial (TCE) instaurada pela Secretaria Especial de Produtividade, Emprego e Competitividade, do Ministério da Economia, em razão de não comprovação da regular aplicação dos recursos repassados pela União, por meio do Convênio MTE/SPPE 051/2005 - FEBOS/DF, registro Siafi 531769 (peça 12) ;
Considerando a aprovação da Resolução-TCU 344/2022, em 11/10/2022, que estabelece, entre outros, que: prescrevem em cinco anos as pretensões punitiva e ressarcitória nos processos de controle externo, em curso no Tribunal de Contas da União (art. 2º) ; 
Considerando que, de acordo com a Resolução: o prazo de prescrição será contado da data da apresentação da prestação de contas ao órgão competente para a sua análise inicial (art. 4º, inciso II) e a prescrição se interrompe por qualquer ato inequívoco de apuração do fato (art. 5º, inciso II) ;
Considerando que o referido normativo estabelece que: incide a prescrição intercorrente se o processo ficar paralisado por mais de três anos, pendente de julgamento ou despacho (art. 8º, caput) ; a prescrição intercorrente interrompe-se por atos que evidenciem o andamento regular do processo (art. 8º, § 1º) ; e as causas interruptivas da prescrição principal também interrompem a prescrição intercorrente (art. 8º, § 2º) ;
Considerando que, com base nos dispositivos supracitados, o prazo de prescrição da pretensão punitiva e ressarcitória do TCU, em relação aos fatos apurados nos autos, começou correr em 22/11/2006, quando foi apresentada a prestação de contas; 
Considerando que, na fase interna da TCE, a prescrição foi interrompida pela primeira vez em 4/4/2007, pela emissão do Relatório Técnico DPJ/SPPE 019/2007 (peça 177) ;
Considerando que, o primeiro ato subsequente com aptidão para interromper a prescrição foi o Nota Técnica 655/2016/GEPC/SPPE/MT, de 13/4/2016 (peça 181) , que realiza a análise financeira da prestação de contas final do convênio;
Considerando que, em período superior a 9 anos, entre 4/4/2007 e 13/4/2016, os autos não registram nenhuma causa interruptiva, suspensiva ou impeditiva da prescrição;
Considerando a manifestação do AUFC da SecexTCE, no sentido de arquivar o presente processo, em razão de prescrição;
Considerando a anuência do titular da unidade instrutiva e do Ministério Público/TCU ao proposto pelo AUFC instrutor;
Considerando que, o Regimento Interno do TCU estabelece que, a critério do Relator, poderá ser submetido ao Colegiado, mediante Relação, processo em que o relator acolha pareceres convergentes acerca do arquivamento de processos (art. 143, inciso V, alínea "a") ;
 Os Ministros do Tribunal de Contas da União, reunidos em sessão da Primeira Câmara, ACORDAM, por unanimidade, com fundamento no art. 1º, inciso I, da Lei 8.443/1992, c/c os arts. 143, inciso V, alínea "a", e 212 do Regimento Interno/TCU e com os arts. 4º, inciso II, 5º, inciso II, e 8º, caput e §§ 1º e 2º, da Resolução-TCU 344/2022, em determinar o arquivamento do seguinte processo, sem julgamento de mérito, em razão da consumação da prescrição intercorrente, das pretensões punitiva e ressarcitória, em linha com os pareceres precedentes:
1. Processo TC-Processo 041.322/2021-5 (TOMADA DE CONTAS ESPECIAL) 
	1.1. Responsáveis: Alexandre Magno Alves de Souza (XXX.594.401-XX) ; Fraternidade Espírita O Bom Samaritano (04.857.871/0001-87) .
	1.2. Órgão: Secretaria Especial de Produtividade, Emprego e Competitividade.
	1.3. Relator: Ministro Walton Alencar Rodrigues.
	1.4. Representante do Ministério Público: Subprocurador-Geral Lucas Rocha Furtado.
	1.5. Unidade Técnica: Unidade de Auditoria Especializada em Tomada de Contas Especial (AudTCE) .
	1.6. Representação legal: não há.
	1.7. Determinações/Recomendações/Orientações: não há.

Primeira Câmara

Alexandre Magno Alves de Souza (XXX.594.401-XX); Fraternidade Espírita O Bom Samaritano (04.857.871/0001-87).

WALTON ALENCAR RODRIGUES

não há.

TOMADA DE CONTAS ESPECIAL (TCE)

Unidade de Auditoria Especializada em Tomada de Contas Especial (AudTCE).